---
title: "ucm_master_accidentes_dg"
author: "Pedro Concejero"
date: "2/6/2022"
output: word_document
---

```{r setup, include=FALSE}
knitr::opts_chunk$set(echo = TRUE)
knitr::opts_knit$set(rooroot.dir = '/home/pedro/Escritorio/UCM_master/0000_trabajos_junio_2022/enrique bermejo accidentes')

```

```{r}
library(tidyverse)
library(readxl)
```

## Cargamos datos


```{r load, warning=FALSE}

accidentes_orig <- read_excel("TABLA_ACCIDENTES_20 v2.xlsx",
                              na = c("999", "9999"))
summary(accidentes_orig)

```

## Convertimos últimas columnas a factores

```{r}
names(accidentes_orig)
col_names <- names(accidentes_orig)[51:75]
accidentes_2 <- accidentes_orig
accidentes_2[col_names] <- lapply(accidentes_orig[col_names] , factor)
summary(accidentes_2)
```

```{r}

t <- table(accidentes_2$CONDICION_ILUMINACION,
           accidentes_2$TOTAL_MU24H)

t
```


```{r, fig.height = 12, fig.width = 12}

library(vcd)

# Quizás no es la mejor librería de mosaicos pero vamos a intentarlo

mosaic(~ CONDICION_ILUMINACION + TOTAL_MU24H, 
       data = accidentes_2[accidentes_2$TOTAL_MU24H > 0, ],
  main = "DGT", shade = TRUE, legend = TRUE)

```

¡Pues tenías razón! No hay manera de averiguar los códigos de condición iluminación.

Del gráfico que se muestra hay pocas conclusiones significativas, pero hay alguna:
- El mayor número de víctimas mortales el día del accidente (4) está asociado a la condición de iluminación 5.
- Y la condición de iluminación 6 ha incrementado (pero no significativamente) el número de muertos.

Condiciones de iluminación "malas" -> 5 y 6, sean las que sean

Lo mismo pero con heridos:


```{r, fig.height = 12, fig.width = 12}

# Quizás no es la mejor librería de mosaicos pero vamos a intentarlo

mosaic(~ CONDICION_ILUMINACION + TOTAL_HG24H, 
       data = accidentes_2[accidentes_2$TOTAL_HG24H > 0, ],
  main = "DGT", shade = TRUE, legend = TRUE)

```

Aquí se vuelve a ver la relación, aquí sí significativa, entre condición 6 y número de heridos graves


# Poisson regression (with glm)

```{r}

accidentes_orig$MES <- as.factor(accidentes_orig$MES)
accidentes_orig$DIA_SEMANA <- as.factor(accidentes_orig$DIA_SEMANA)
accidentes_orig$HORA <- as.factor(accidentes_orig$HORA)
accidentes_orig$CONDICION_NIVEL_CIRCULA <- as.factor(accidentes_orig$CONDICION_NIVEL_CIRCULA)
accidentes_orig$CONDICION_FIRME <- as.factor(accidentes_orig$CONDICION_FIRME)
accidentes_orig$CONDICION_ILUMINACION <- as.factor(accidentes_orig$CONDICION_ILUMINACION)


poisson1 <- glm(TOTAL_MU24H ~ MES + DIA_SEMANA + HORA +
                  # COD_PROVINCIA +
                  # CARRETERA +
                  # TITULARIDAD_VIA +
                  # TIPO_ACCIDENTE +
                  CONDICION_NIVEL_CIRCULA +
                  CONDICION_FIRME +
                  CONDICION_ILUMINACION, 
                family = poisson, 
                data = accidentes_orig)

summary(poisson1)

```

From:
https://stats.oarc.ucla.edu/r/dae/zip/

Though we can run a Poisson regression in R using the glm function in one of the core packages, we need another package to run the zero-inflated poisson model. We use the pscl package.

```{r}

library(pscl)

zip1 <- zeroinfl(TOTAL_MU24H ~ MES + DIA_SEMANA + HORA 
                 # +
                 #  # COD_PROVINCIA +
                 #  # CARRETERA +
                 #  # TITULARIDAD_VIA +
                 #  # TIPO_ACCIDENTE +
                 #  CONDICION_NIVEL_CIRCULA +
                 #  CONDICION_FIRME +
                 #  CONDICION_ILUMINACION
                 , 
                dist = "poisson", 
                data = accidentes_orig)

summary(zip1)



```

